【裁判字號】    95,台非,213
【裁判日期】    950831
【裁判案由】    過失傷害
【裁判全文】
最高法院刑事判決              九十五年度台非字第二一三號
    上  訴  人  最高法院檢察署檢察總長
    被      告  甲○○
                        130.
上列上訴人因被告過失傷害案件，對於台灣屏東地方法院中華民
國九十五年四月十七日第一審確定判決（九十五年度交簡字第一
八六號，聲請簡易判決處刑案號：台灣屏東地方法院檢察署九十
五年度偵字第五七０號），認為違法，提起非常上訴，本院判決
如下：
    主  文
原判決撤銷。
本件公訴不受理。
    理  由
非常上訴意旨稱：「按告訴乃論之刑事事件於偵查中或第一審法
院辯論終結前，調解成立，並於調解書上記載當事人同意撤回意
旨，經法院核定者，視為於調解成立時撤回告訴或自訴，鄉鎮市
調解條例第二十八條第二項定有明文。又依刑事訴訟法第三百零
三條第三款規定，告訴乃論之罪，告訴經撤回者，應諭知不受理
之判決。查被告所涉刑法第二百八十四條第一項過失傷害罪，係
告訴乃論之罪（刑法第二百八十七條參照），而被告於民國九十
五年四月七日與告訴人張月霞在屏東縣佳冬鄉調解委員會成立調
解。被告願支付告訴人（即被害人）醫療暨精神慰撫金等計新台
幣（下同）九萬元整，以上款額假調解現場，由被告逕付現金給
告訴人，經點交收訖無誤。告訴人同意撤銷台灣屏東地方法院檢
察署九十五年度偵字第五七０號過失傷害案，作成調解書，並送
請台灣屏東地方法院於九十五年四月十七日准予核定，有屏東縣
佳冬鄉調解委員會九十五年民調字第十九號調解書、屏東縣佳冬
鄉公所九十五年四月二十六日佳鄉民字第０九五０００三五七三
號函可稽。依前開規定，本案於九十五年四月七日調解成立時，
即視為撤回告訴，原審未查，未為不受理之判決，竟於九十五年
四月十七日，逕依檢察官之聲請，而為簡易判決，就被告過失傷
害罪，判處有期徒刑參月，如易科罰金，以參百元折算壹日，自
有適用法則不當之違背法令。案經確定，且不利於被告，爰依刑
事訴訟法第四百四十一條、第四百四十四條提起非常上訴，以資
糾正」等語。
本院按：告訴乃論之罪，告訴人於第一審辯論終結前得撤回其告
訴；其告訴經撤回者，應諭知不受理之判決，刑事訴訟法第二百
三十八條第一項、第三百零三條第三款分別定有明文。又告訴乃
論之刑事事件於偵查中或第一審法院辯論終結前，調解成立，並
於調解書上記載當事人同意撤回意旨，經法院核定者，視為於調
解成立時撤回告訴或自訴，鄉鎮市調解條例第二十八條第二項亦
有明文規定。本件告訴人張月霞告訴被告甲○○過失傷害案件，
原確定判決認定被告犯刑法第二百八十四條第一項前段之罪，依
同法第二百八十七條前段之規定，須告訴乃論。經查告訴人於檢
察官偵查終結聲請簡易判決處刑，於九十五年三月三十日繫屬於
原審法院後，原審九十五年四月十七日判決前，即於九十五年四
月七日，在屏東縣佳冬鄉調解委員會，依鄉鎮市調解條例相關規
定，與被告調解成立，該調解書復於九十五年四月十七日，經原
審法院以九十五年潮核字第四四七號核定在案，有屏東縣佳冬鄉
公所九十五年四月二十六日佳鄉民字第０九五０００三五七三號
函送之屏東縣佳冬鄉調解委員會九十五年民調字第十九號調解書
可按。該調解書調解成立內容記載：「一、聲請人（即被告，下
同）願支付對造人（即告訴人，下同）醫療暨精神慰撫金等計九
萬元整；以上款額假調解現場，由聲請人逕付現金給對造人，經
點交收訖無誤、結案。二、對造人願撤銷台灣屏東地方法院檢察
署九十五年度偵字第五七０號過失傷害案。三、對造人願放棄其
他民刑告訴權」等語，已明確記載告訴人同意撤回意旨。是依鄉
鎮市調解條例第二十八條第二項規定，告訴人之告訴，於調解成
立之時（即九十五年四月七日）既已視為撤回，則被告被訴之過
失傷害罪，自應諭知不受理之判決。原審逕依簡易程序，以簡易
判決從實體上判處被告罪刑，自有適用法則不當之違背法令。案
經確定，且於被告不利，非常上訴意旨執以指摘，非無理由，應
由本院將原判決撤銷，另為不受理之判決，以資糾正。
據上論結，應依刑事訴訟法第四百四十七條第一項第一款、第三
百零三條第三款，判決如主文。
中    華    民    國  九十五  年    八    月  三十一  日
                      最高法院刑事第七庭
                          審判長法官  孫  增  同
                                法官  吳  昆  仁
                                法官  趙  文  淵
                                法官  吳      燦
                                法官  呂  丹  玉
      本件正本證明與原本無異
                                      書  記  官
中    華    民    國  九十五  年    九    月    四    日
                                                      Ｋ


司法院資訊處製作；財團法人民間司法改革基金會備份。
